臺灣臺南地方法院民事判決　　　　　　　　　　　　九十三年度附民字第一九六號
　　原　　　告　甲○○
　　訴訟代理人　張文嘉律師
　　被　　　告　乙○○
右當事人間請求損害賠償事件，經原告提起刑事附帶民事訴訟，本院於九十三年十一
月二十三日言詞辯論終結，判決如左：
    主    文
被告應給付原告新臺幣伍萬元，及自民國九十三年十一月十日起至清償日止，按週年
利率百分之五計算之利息。
原告其餘之訴駁回。
訴訟費用由被告負擔六分之一，餘由原告負擔。
本判決第一項得假執行。
原告其餘假執行之聲請駁回。
    事實及理由
一、本件原告主張：原告甲○○為台南縣永康市○○路一０五巷四四號「名揚四海」
    大樓之主委，緣「名揚四海」大樓對面有一空地，大樓內某住戶自行在對面空地
    上搭蓋停車棚作為停放個人車輛之用，民國九十三年二月二十一日凌晨時分，大
    樓住戶間因該處停車發生糾紛，致同住在同棟大樓之被告乙○○之父穆顯雄在睡
    夢中被吵醒，甚感不悅。當日晚上十一時，穆顯雄喝醉酒在守衛室前吵鬧，要求
    擔任主委之原告下樓說明為何沒有處理凌晨時分住戶爭吵乙事。原告下樓再三向
    穆顯雄解說，但穆顯雄仍繼續吵鬧，當時穆顯雄接到被告打進來之電話，隨即要
    被告找人過來，原告旋即叫管理員打電話報警。三分鐘後，被告與另一名綽號「
    阿力」之成年人騎機車抵達，二人下車後，不分青紅皂白，立即對被告猛烈攻擊
    ，致原告受有頭部外傷併右眼皮瘀青及頭皮下水腫等傷害。被告無故找人共同毆
    打原告在先，使原告受傷嚴重，多日無法工作，嗣被告為卸免責任，竟誣指原告
    傷害在後，使原告遭受莫大精神壓力，以原告擔任公寓大廈主委之身分，平日為
    人在社區備受肯定與尊重，因被告之傷害與誣告所受精神上痛苦至為深鉅，爰依
    民法第一百九十五條第一項規定，請求被告賠償原告新台幣（下同）五十萬元之
    精神上損失，並聲明：被告應給付原告五十萬元，及自起訴狀繕本送達被告翌日
    起至清償日止，按週年利率百分之五計算之利息等語。被告則不否認有毆傷原告
    之行為，然原告請求金額過高，伊無力支付，並請求駁回原告之訴等語。
二、經查，本件原告主張被告因其父親不滿任職大廈管理委員會主任委員之原告未能
    妥善處理大廈住戶停車事宜致生糾紛，被告隨即夥同另一名綽號「阿力」之不詳
    姓名男子共同毆傷原告，致原告受有頭部外傷併右眼皮瘀青及頭皮下水腫等傷害
    ，嗣後又對原告提起傷害告訴等節，為被告乙○○於本院審理前開被告傷害等案
    件時供認不諱（見本院九十三年度易字第八００號被告被訴傷害等刑事案件於九
    十三年十一月九日準備程序筆錄、審判筆錄），核與告訴人甲○○指訴之情節相
    符，並經證人黃進來、蕭汝專於警訊、偵查中證述無訛（見前開刑事案件警卷第
    二九、二五頁、偵查卷第十、十一頁）而告訴人甲○○受有上揭傷害，並有奇美
    醫學中心診斷證明書一紙（見上開警卷第三一頁）、照片六張（見上開警卷第三
    四、三五、偵查卷第二十、二一頁）並有錄影光碟翻拍照片二十八張（見上開偵
    卷第二五至三四頁）及原告提出之原告被告傷害案件之不起訴處分書影本等件附
    卷可稽，堪信原告主張之事實為真正。又原告遭被告與另一名綽號「阿力」男子
    毆打而受有頭部外傷併右眼皮瘀青及頭皮下水腫等傷害，確係因被告故意之不法
    傷害行為所致，而被告傷害行為與原告受有前開頭部外傷等傷害間，亦有相當因
    果關係乙節，亦經本院九十三年度易字第八００號刑事判決所認定，並被告拘役
    五十九日（得易科罰金）在案，自堪認被告確有應負責任之傷害行為。
三、按不法侵害他人之身體、健康、名譽、自由、信用、隱私、貞操或不法侵害其他
    人格法益而情節重大者，被害人雖非財產上之損害，亦得請求賠償相當之金額。
    其名譽被侵害者，並得請求回復名譽之適當處分，民法第一百九十五條第一項定
    有明文。查本件被告與原告素無夙怨，竟因被告父親與原告發生細故，被告隨即
    夥同另一名綽號「阿力」之男子，共同毆傷原告，致原告受有頭部外傷併右眼皮
    瘀青及頭皮下水腫等傷害，嗣被告亦對原告提起傷害告訴，使原告遭受莫大精神
    壓力，以原告擔任公寓大廈主委之身分，平日熱心處理社區庶務，俾為社區住戶
    肯認與支持，卻平白無故遭被告毆傷，又因被告指述而涉有傷害罪嫌，足見確受
    有精神上痛苦；又原告目前開設五金烤漆、塗裝工廠，每月營業額大約十八萬元
    至二十萬元，而被告國中肄業，從事環保工作，月薪約四萬元，為兩造於本院審
    理時所是認；再原告名下有房屋茲座、土地二筆、汽車一部並另有投資及利息所
    得，被告名下則有一筆投資等情，亦有本院依職權調取之稅務電子闡門財產所得
    調件明細表在卷可稽。經斟酌兩造上開教育程度、職業、身分、地位、經濟能力
    及原告所受痛苦程度等情，本院認原告所得請求之精神慰撫金，以五萬元為適當
    ，超過此金額範圍以外請求，即難認為正當。
四、按給付有確定期限者，債務人自期限屆滿時起，負遲延責任。給付無確定期限者
    ，債務人於債權人得請求給付時，經其催告而未為給付，自受催告時起，負遲延
    責任，民法第二百二十九條第一、二項前段分別定明文。又遲延之債務，以支付
    金錢為標的者，債權人得請求依法定利率計算之遲延利息。但約定利息較高者，
    仍從其約定利率；而應付利息之債務，其利率未經約定，亦無法律可據者，週年
    利率為百分之五；亦為同法第二百三十三條第一項及第二百零三條所明定。查本
    件原告請求被告賠償之金額，並未定有給付之期限，則原告請求自附帶民事訴訟
    起訴狀繕本送達之翌日起，按週年利率百分之五計算之利息，並未逾上開規定之
    範圍，自無不合；查原告附帶民事訴訟起訴狀繕本係於九十三年十一月九日由被
    告當庭簽收（參見附民卷第五頁），則原告請求被告自九十三年十一月十日起至
    清償日止，按週年利率百分之五計算之利息，洵屬正當。
五、綜上所述，原告依侵權行為法律關係，請求被告給付原告五萬元，及自九十三年
    十一月十日起至清償日止，按週年利率百分之五計算之利息部分，洵屬正當，應
    予准許。逾上開應准許部分之請求，即非正當，要難准許，應予駁回。又原告陳
    明願供擔保，聲請宣告假執行，然因本院所命給付之金額未逾五十萬元，依民事
    訴訟法第三百八十九條第一項第五款，應依職權宣告假執行，是原告勝訴部分，
    爰依職權宣告假執行。至原告其餘假執行之聲請，因訴之駁回而失所依據，不予
    准許。
六、結論：本件原告之訴為一部有理由，一部無理由，並依民事訴訟法第七十九條、
    第三百八十九條第一項第五款，判決如主文。
中      華      民      國      九十三      年    十一    月    三十    日
                                  臺灣臺南地法院刑事第一庭
                                      法      官  王慧娟
右為正本係照原本作成。
如對本判決上訴，須於判決送達後廿日內向本院提出上訴狀。
                                      法院書記官  王元宏
中      華      民      國      九十三      年    十二    月      一    日
